【裁判字號】    92,財管,14
【裁判日期】    921128
【裁判案由】    指定遺產管理人
【裁判全文】
臺灣嘉義地方法院民事裁定  九十二年度財管字第一四號
    聲  請  人  甲○○
    法定代理人  丙○○
    送達代收人  林芳榮律師
右聲請人聲請指定被繼承人乙○、丁○○遺產管理人事件，本院裁定如左：
    主      文
選任財政部國有財產局台灣南區辦事處嘉義分處為被繼承人乙○之遺產管理人。
准對被繼承人乙○（男，日據明治十八年五月十三日出生，曾設籍台南州東石郡太保
庄東勢寮四百十八番地，於日據昭和三年三月十八日死亡）之繼承人為承認繼承之公
示催告。
被繼承人乙○之繼承人，應自前項公示催告最後登載新聞紙之日起，壹年內承認繼承
，上述期限屆滿，無繼承人承認繼承時，被繼承人乙○之遺產，於清償債權並交付遺
贈物後，如有剩餘即歸屬國庫。
聲請人其餘聲請駁回。
聲請程序費用由被繼承人乙○之遺產負擔。
    理      由
一、按繼承開始時，繼承人有無不明，而無親屬會議或親屬會議未於一個月內選定遺
    產管理人者，利害關係人得聲請法院選任遺產管理人，並由法院依公示催告程序
    ，定六個月以上之期限，公告繼承人，命其於期限內承認繼承，民法第一千一百
    七十七條、第一千一百七十八條第一項、第二項規定甚明。
二、本件聲請意旨略以：聲請人及被繼承人乙○均係坐落嘉義縣太保市○○○段四一
    八地號土地之共有人。乙○於日據昭和三年三月十八日死亡，其繼承人有無不明
    ，亦無親屬會議可選定遺產管理人管理其遺產，聲請人係上開土地之共有人，為
    利害關係人，爰聲請選任財政部國有財產局台灣南區辦事處嘉義分處為被繼承人
    乙○之遺產管理人等語，並提出土地登記謄本、戶籍謄本等件為證，堪信為真實
    ，且核與首開法條尚無不合。本院爰依利害關係人即聲請人之聲請，認為選任財
    政部國有財產局台灣南區辦事處嘉義分處為被繼承人乙○之遺產管理人為適當，
    並依法為承認繼承之公示催告。
三、至聲請人主張：聲請人及被繼承人丁○○均係坐落嘉義縣太保市○○○段四一八
    地號土地之共有人，丁○○查無戶籍記載（日據時代明治三十九年始設戶籍，既
    查無戶籍，應於明治三十九年以前即已死亡），其繼承人有無不明，亦無親屬會
    議可選定遺產管理人管理其遺產，聲請人係上開土地之共有人，為利害關係人，
    爰聲請選任財政部國有財產局台灣南區辦事處嘉義分處為被繼承人丁○○之遺產
    管理人等語，並提出土地登記謄本為證。惟查聲請人並未提出戶籍謄本或其他證
    據證明丁○○之年籍資料為何？有無死亡？何時死亡？其繼承人是否有無不明？
    是此部分聲請，為無理由，應予駁回。
四、依非訟事件法第九條，裁定如主文。
中      華      民      國    九十二    年     十一     月    二十八    日
~B臺灣嘉義地方法院家事法庭
~B    法  官  黃茂宏
右為正本係照原本作成
如對本裁定抗告須於裁定送達後十日內向本院提出抗告狀
中      華      民      國    九十二    年     十一     月    二十八    日
~B        書記官  沈秀鈴


司法院資訊處製作；財團法人民間司法改革基金會備份。
